【裁判字號】    90,抗,284
【裁判日期】    900831
【裁判案由】    聲明異議
【裁判全文】
臺灣高等法院臺南分院刑事裁定      九十年度抗字第二八四號  Ａ
      抗  告  人
      即  被  告  甲  ○  ○
右抗告人因聲明異議案件，不服台灣臺南地方法院九十年七月十日第一審裁定（九十
年度聲字第一二三五號），提起抗告，本院裁定如左：
      主      文
抗告駁回。
      理      由
一、本件抗告意旨略以：抗告人自八十四年間起即常出國，並非於案發後始出國頻繁
    ，與日後因案逃亡，亦無直接關係，原審以抗告人出境頻繁，即認有因案情發展
    對之不利而不願歸國之可能，自屬推測之詞，證人林明珠係同案被告，於案發後
    曾央請抗告人配合為其脫罪，將罪責推給同案被告張金鳳，惟為抗告人所拒，爰
    向檢察官誣指抗告人有意於判決確定後執行前逃亡規避刑罰，證言自不可採，況
    抗告人苟有逃亡打算，自秘密為之，孰有向林明珠透露之理，又林明珠究於何時
    地經抗告人告知將於日後逃亡，有無其他佐證，原審並未查明，僅據其所證，即
    遽認檢察官所為禁止出境並無不當，自有率斷，因而提起抗告云云。
二、原裁定意旨略以：聲明人所犯詐欺罪，現尚在偵查中，而聲明人自承其出境頻繁
    ，自有見日後案情發展對之不利而不願歸國之可能，再查聲明人確有意於本案判
    決確定後執行前逃亡，以規避刑罰執行之意圖等情，並據證人林明珠於檢察官偵
    查中陳述明確，有該九十年度偵字第三○六○號偵查卷可證，是檢察官裁定禁止
    被告出境，徵之上情，自無違誤可言，聲明人認裁定不當，自無理由，而裁定駁
    回之。
三、按被告經傳喚、自首或自行到場者，檢察官於訊問後認有第一百零一條第一項各
    款或第一百零一條之一第一項各款所定情形之一而無聲請羈押之必要者，得命具
    保、責付或限制住居。刑事訴訟法第二百二十八條第三項定有明文。次按限制出
    境之處分，乃執行限制住居方法之一種，其目的無非係為使訴訟之進行及證據之
    調查得以順利，並確保執行，苟有上開規定所定情形之一而無聲請羈押之必要者
    ，檢察官得命限制住居。
四、經查證人林明珠於檢察官訊問時結證明確稱：「他（即被告）還說他的案子若要
    執行他就要跑到大陸去」（詳台灣臺南地方法院檢察署九十年偵字第三○六○九
    十年五月九日偵訊筆錄），又被告亦自承：「（問：每月去大陸作什麼？）答：
    去找弟弟玩」（詳同署九十年五月十八日偵訊筆錄），抗告人出境頻繁，顯然對
    訴訟之進行及證據之調查有所妨礙，且據證人林明珠之證述，本案顯有將來無法
    執行之虞，檢察官限制被告出境之處分，並無不當，原裁定因而駁回抗告人之聲
    明，並無不合，抗告人之抗告，核無理由，應予駁回。
五、又得提起抗告，而誤為撤銷或變更之聲請者，視為已提抗告，其得為撤銷或變更
    之聲請而誤為抗告者，視為已有聲請。另對於檢察官所為限制住居之處分有不服
    者，受處分人得聲請所屬法院撤銷或變更之。法院就第四百十六條之聲請所為裁
    定，不得抗告。刑事訴訟法第四百十八條、第四百十六條第一項均定有明文，本
    件被告應向為處分之檢察官所屬法院聲請撤銷或變更限制出境之處分，被告雖誤
    以抗告為之，然揆諸上開規定，應視為已有聲請，而法院就其聲請所為之裁定不
    得抗告，本件被告之抗告亦不合法，並此敘明。
六、據上論斷，依刑事訴訟法第四百十一條、第四百十二條，裁定如主文。
中    華    民    國      九十      年      八      月      三十一      日
                                  臺灣高等法院臺南分院刑事第六庭
                                      審判長法官  楊    明    章
                                            法官  顏    基    典
                                            法官  戴    勝    利
右正本證明與原本無異。
不得抗告。
                                      法院書記官  吳    銘    添
中    華    民    國      九十      年      九      月        六        日


司法院資訊處製作；財團法人民間司法改革基金會備份。
